臺灣板橋地方法院刑事判決　　　　　　　　　　　　九十三年度訴緝字第一九０號
　　公　訴　人　臺灣板橋地方法院檢察署檢察官
　　被　　　告　丁○○
　　指定辯護人　本院公設辯護人丙○○
右列被告因毒品危害防制條例案件，經檢察官提起公訴（九十一年度偵續字第一五五
號），本院判決如左：
    主  文
丁○○轉讓第一級毒品未遂，處有期徒刑玖月。扣案之海洛因伍包（驗餘淨重共參貳
點肆玖公克），沒收銷燬之。
扣案之安非他命陸包（驗餘淨重貳柒點捌玖公克），沒收銷燬。
其餘被訴部分，無罪。
    事  實
一、丁○○明知海洛因係毒品危害防制條例第二條第二項第一款所規範之第一級毒品
    ，法定禁止不得製造、輸入、販賣、轉讓、施用、持有，竟基於轉讓第一級毒品
    海洛因之故意，於民國（下同）九十年四月二十六日下午三時許，在臺北縣樹林
    市路上接獲友人甲○○自臺北縣板橋市○○街二十五號住處撥出之電話，丁○○
    竟萌生轉讓第一級毒品海洛因之犯意，雙方約定由丁○○以每半兩（即十八．七
    五公克）新臺幣（下同）四萬五千元之對價，轉讓第一級海洛因與甲○○。嗣丁○○即至不詳地點，向綽號「阿邱」之成年男子，以半兩高於或等於四萬五千元
    之不詳價格，購得合計重約一兩（即三十七．五公克）之第一級毒品海洛因一大
    包、四小包（驗餘淨重共為三二．四九公克），及以一兩二萬元價格，購入第二
    級毒品安非他命六小包（驗餘淨重共二七．八九公克），除半兩第一級毒品海洛
    因轉讓與甲○○外，剩餘之第一級毒品海洛因（約重半兩）及第二級毒品安非他
    命，則留供己施用。迨至九十年四月二十六日下午四時許，丁○○駕駛車號ＬＷ
    ─八四五六號自小客車，攜帶供轉讓與甲○○及自己施用之前開第一級毒品海洛
    因一大包、四小包、第二級毒品安非他命共六包，至臺北縣樹林市○○街、中華
    路口時暫停，欲將約定重約半兩之第一級毒品海洛因交付與甲○○時，為警捕獲
    而未遂。並為警在該車駕駛座下踏板扣得上揭第一級毒品海洛因一大包、四小包
    、第二級毒品安非他命六包，始查知上情。
二、案經臺北縣政府警察局新莊分局報請臺灣板橋地方法院檢察署檢察官偵查起訴。
    嗣丁○○逃匿，經本院通緝到案。
    理  由
壹、有罪部分：
一、程序部分：
（一）、被告丁○○及其辯護人以檢察官提出之扣案第一級毒品海洛因共五包（驗餘
        淨重為三十二．四九公克），係出於司法警察非法搜索取得之證物，依法不
        得作為證據；而證人甲○○於偵查中之證言，未依法具結，亦無證據能力等
        語。
（二）、非法搜索部分：
    １、搜索，應用搜索票，刑事訴訟法第一百二十八條第一項定有明文；無令狀之
        搜索，須符合為同法第一百三十條所為之附帶搜索、第一百三十一條之逕行
        搜索、第一百三十一條之一之同意搜索要件。惟按，除法律另有規定外，實
        施刑事訴訟法程序之公務員因違背法程序取得之證據，其有無證據能力之認
        定，應審酌人權保障及公共利益之均衡維護，刑事訴訟法第一百五十八條之
        四定有明文。而違背法定程序搜索扣押所取得之證據，若不分情節，一概以
        程序違法為由，否定其證據能力，從究明事實真相之角度而言，難謂適當，
        且若僅因程序上之瑕疵，致使許多與事實相符之證據，無例外地被排除而不
        用，例如案情重大，然違背法定程序之情節輕微，若遽捨棄該證據不用，被
        告可能逍遙法外，此與國民感情相悖，難為社會所接受，自有害於審判之公
        平正義。因此，對於違法搜索所取得之證據，為兼顧程序正義及發現實體真
        實，應由法院於個案審理中，就個人基本人權之保障及社會安全之維護，依
        比例原則及法益權衡原則，予以客觀之判斷，亦即應就違背法定程序之程度
        、違背法定程度時之主觀意圖（即實施搜索扣押之公務員是否明知違法並故
        意為之）、違背法定程序時之狀況（即程序之違反是否有緊急或不得已之情
        形）、侵害犯罪嫌疑人或被告權益之種類及輕重、犯罪所生之危險或實害、
        禁止使用證據對於預防將來違法取得證據之效果、偵審人員如依法定程序，
        有無發現該證據之必然性、證據取得之違法對被告訴訟上防禦不利益之程度
        等情狀予以審酌，以決定應否賦予證據能力（最高法院九十二年度台上字第
        二五七四號判決、九十三年度台上字第六六四號判決參照）。
    ２、經查，本件司法警察搜索被告駕駛之ＬＷ─八四五六號自小客車時，並無搜
        索票，此觀諸卷內筆錄及文書，均無搜索票即明；且被告於警詢中指明：扣
        案之第一級毒品海洛因及第二級毒品安非他命，均在上揭自小客車車內駕駛
        座下踏板起出等語（詳參臺灣板橋地方法院九十年度偵字第八二○五號卷第
        八頁反面九十年四月二十七日警詢筆錄）。是扣案毒品放置之處所，顯非警
        察可以在車外目視發覺，故與附帶搜索或逕行搜索之要件不合；再遍查全卷
        ，並無被告同意司法警察搜索之同意文件或相關筆錄，足認搜索時非出於被
        告自願性同意。因此，被告及其辯護人辯稱；司法警察扣得之上開毒品，係
        出於非法搜索等語，堪予採信。
    ３、又查，證人甲○○到庭證言：「．．．警察說對我們監聽很久」（詳參本院
        九十三年十一月十日審判筆錄）；而警察分二邊，在被告與證人甲○○交付
        第一級毒品海洛因及金錢之前，即在現場分別捕獲被告與證人甲○○等情，
        業據證人甲○○、被告於本院審理時供證明確（詳參本院九十三年十一月十
        日審判筆錄），是司法警察既已事前透過監聽而知悉被告與證人甲○○有犯
        罪嫌疑，又於被告駕駛之自小客車內查扣到毒品，可認警察發動逮捕被告及
        證人甲○○之行為，係出於偵查案件時確信有犯罪發生；又被告與證人甲○○自約定至實際交付毒品時間未逾一小時，已據證人甲○○於本院審理時證
        述在卷（詳參本院九十三年十一月十日審判筆錄），倘未立即到場搜索，證
        據恐遭湮滅或破壞。在毒品浮濫之今日，對於社會秩序所生危害之程度猶屬
        嚴重，且所搜得之毒品，亦與被告涉犯之犯行相關，縱有侵犯被告之隱私權
        及財產權之情形，其情節亦非十分嚴重。經斟酌前述客觀情狀，就個人基本
        人權之保障及社會安全之維護，依比例原則及法益權衡原則予以判斷後，認
        本件扣得之第一級毒品及第二級毒品，均具有證據能力。
（三）、證人甲○○偵查中之證言，未依法具結部分：證人依法應具結而未具結者，
        其證言不得作為證據，刑事訴訟法第一百五十八條之三定有明文。經查，本
        件證人甲○○於檢察官訊問時到庭證言，惟未令其依法具結，此具本院核閱
        偵查卷之筆錄無訛（詳參臺灣板橋地方法院檢察署九十年度偵字第八二○五
        號卷第一○八頁至一一○頁九十年六月十五日訊問筆錄、第一一七頁九十年
        六月十九日筆錄），是該證人甲○○於檢察官訊問時所為之證言，依法無證
        據能力。
二、得心證之理由：
（一）、被告丁○○迭於警詢、檢察官訊問時坦承，於九十年四月二十六日為證人甲○○調取第一級毒品海洛因半兩等語（詳參臺灣板橋地方法院檢察署九十年
        度偵字第八二○五號卷第九頁九十年四月二十七日警詢筆錄、第六十八頁反
        面九十年四月二十七日訊問筆錄、第一八三頁九十一年三月四日訊問筆錄）
        ；且其於本院審理時供認：渠有打算分第一級毒品海洛因予證人甲○○用等
        語（詳參本院九十三年十一月十日審判筆錄第二五頁）。因此，被告曾多次
        供認為證人甲○○調取第一級毒品海洛因之犯行。雖就調取數量前後所述不
        一，惟被告就是否為證人甲○○調第一級毒品海洛因，及向證人甲○○收取
        調貨價格為半兩四萬五千元等重要情節，多次供述相同，堪可採信其確有為
        證人甲○○調取第一級毒品海洛因。
（二）、被告為警捕獲時所扣得之白色粉末一大包、四小包，經警秤重結果，一大包
        毛重為十九公克、四小包毛重共十五公克，有扣押證明筆錄一件在卷可稽（
        參同前偵卷第二十三頁）。嗣送法務部調查局以化學呈色法、氣相層析質譜
        儀分析法檢驗結果，認上揭五包白粉，均含第一級毒品海洛因成分，合計淨
        重為三二．四九公克（包裝重三．○四公克），有該局九十年五月二十四日
        。足見扣案之前揭白色粉末，確為第一級毒品海洛因。
（三）、證人甲○○於本院審理時到庭具結證稱：伊是第一次向被告調海洛因，伊打
        電話向被告詢問有無辦法調，數量為五錢（半兩），被告言及是朋友間幫忙
        ，沒有賺伊錢，過了半小時，被告才打電話告知東西有調到，大約要四萬五
        千元，被告說是純粹朋友幫忙，沒有賺伊錢。直至當日下午，伊抵至約定地
        點（在板橋與樹林交界處），雙方尚未交付毒品與金錢，就在查獲地點，分
        別為警捕獲等語（詳參本院九十三年十一月十日審判筆錄第五頁至第十四頁
        ）。是證人甲○○所證內容，就轉讓時間、地點、數量、價格等主要事項，
        均與被告於警詢及檢察官訊問時所供相符；且前開之第一級毒品海洛因、第
        二級毒品，均是被告與證人甲○○為警查獲時，在被告駕駛之車輛內扣得，
        有扣押筆錄一件在卷可佐；再對照扣案第一級毒品海洛因分裝為一大包、四
        小包，而經警秤重結果，一大包重量（毛重十九公克），約與四小包（毛重
        十五公克）合計之重量相當，益證被告及證人甲○○所述：被告為證人甲○○調取半兩之第一級毒品海洛因，剩餘半兩第一級毒品海洛因係供被告施用
        等語為真。
（四）、被告所辯不足採之理由：
    １、被告雖曾於警詢及偵查中供認扣案之第一級毒品海洛因及第二級毒品安非他
        命，均是向證人乙○○調取云云。然查，其於本院審理時改稱：渠係向綽號
        阿邱之成年男子調取毒品等語（詳參本院九十三年十一月十日審判筆錄）。
        而證人乙○○到庭結證：被告之前曾二次向伊調取毒品，但沒有調成，嗣被
        告於案發當日打電話叫伊幫忙調第一級毒品海洛因，但還沒有拿給被告就被
        警察逮捕，是被告被警察抓到後叫伊出來等語（詳參本院九十三年十一月十
        日審判筆錄第十六頁至第十九頁）。且證人乙○○涉犯販賣第一級毒品海洛
        因與被告部分，本院於九十三年三月二日以九十二年度訴字第二二二八號判
        決，就被告為警捕獲後，誘出證人乙○○部分，判決轉讓第一級毒品未遂有
        罪，並於理由中就乙○○被訴販賣第一級毒品部分，不另為無罪之諭知；且
        該案經臺灣高等法院於九十三年七月二十二日以九十三年度上訴字第一二七
        一號判決上訴駁回確定，有前揭判決附卷可稽。顯見被告辯稱：警察在渠駕
        駛之車上扣得之第一級毒品海洛因，係向阿邱調取等語，應可採信。
    ２、被告雖於本院行準備程序及審理時辯稱：扣案第一級毒品海洛因（共五包）
        全數供己施用云云（詳參本院九十三年九月二十九日準備程序筆錄、九十三
        年十一月十日審判筆錄）。惟被告於審理時同時供明：渠有打算分第一級毒
        品海洛因給證人甲○○等語，已如前述（詳參理由壹二（一））；況其所辯
        ，與前揭足證被告犯罪之積極證據有悖，顯係事後卸責之詞，不足採信。
    ３、被告雖於本院審理時辯稱：扣案之第一級毒品海洛因共三十餘公克，是向朋
        友調的，沒有收錢云云（詳參本院九十三年十一月十日審判筆錄）。惟查，
        被告固於本院審理時辯稱：渠向阿邱調取之毒品，阿邱並未收錢云云（詳參
        本院九十三年十一月十日審判筆錄第二十一頁）。但第一級毒品海洛因半兩
        之售價，被告及證人甲○○均稱為四萬五千元（詳參同前偵卷第九頁九十年
        四月二十七日警詢筆錄、本院九十三年十一月十日審判筆錄六頁）。被告為
        警查獲持有約一兩重量之第一級毒品海洛因（即一大包、四小包驗餘淨重共
        為三二．四九公克，一兩為三十七．五公克），有前揭扣押筆錄可佐，故阿
        邱交付被告約價值約數萬元之第一級毒品海洛因，豈有不索對價，無故贈送
        之理？況被告於偵查中未曾提及無償取得扣案之毒品，因此，尚難執被告所
        辯此與常情有悖之辯詞，遽採為不利於被告之證據。
（五）、公訴人認被告於九十年四月二十六日所為係販賣第一級毒品海洛因與證人甲○○未遂部分（即本院認定被告於同日轉讓第一級毒品海洛因與證人甲○○
        部分）：
    １、毒品危害防制條例所定之販賣毒品罪，其所謂「販賣」，依文義解釋本應寓
        含有買賤賣貴而從中取利之意思存在，且從商業交易原理與一般社會觀念而
        言，販賣行為在通常情形下，仍係以牟取利益為其活動之主要誘因與目的，
        是以所謂「販賣」，應以行為人在主觀上具有「營利之意圖」為其構成要件
        要素，倘無牟取額外利益，自應排除於「販賣」犯行之外（最高法院著有六
        十七年度臺上字第二五００號、六十九年度臺上字第一六七五號判例意旨參
        照），而行為人具備營利之意圖，既係販賣毒品罪之法定構成要件，自應依
        嚴格證明法則證明之。
    ２、對照被告與證人甲○○之前開供證（詳參理由壹二（一）（二）），無從認
        定被告有於九十年四月二十六日販賣第一級毒品海洛因與證人甲○○牟利之
        行為；而被告於本院受訊時自承：警察在渠駕駛之車上扣得之海洛因及安非
        命係向阿邱買的，渠為警捕獲後，因不知阿邱之真實姓名，故向警察供出毒
        品來源為證人乙○○等語（詳參本院九十三年十一月十日審判筆錄）。相互
        參合，是證人乙○○所供海洛因一兩價格為八萬五千元，應非指被告購入第
        一級毒品海洛因之對價。綜上所述，公訴人以被告意圖營利，於九十年四月
        二十六日出售第一級毒品海洛因與證人甲○○未遂，但確無法提出足夠證據
        認定被告係以低於半兩四萬五千元之價格購入，以證明被告確有牟利之意圖
        與行為。依罪疑唯輕法則，僅得認定被告係以等於或高於半兩四萬五千元之
        價格取得扣案第一級毒品海洛因。惟被告確於九十年四月二十六日為證人甲○○調取第一級毒品海洛因，已如前述，足見被告所為轉讓第一級毒品海洛
        因之犯行明確，應依法論科（此部分依法變更起訴法條，詳後述理由壹三）
        ）。
三、論罪科刑：按被告丁○○行為後，毒品危害防制條例於九十二年七月九日增訂第
    八條第六項及第十一條第四項規定，並於九十三年一月九日，經總統公布修正施
    行。就轉讓、持有第一級毒品淨重五公克以上，已加重其刑至二分之一，其標準
    由行政院定之（參行政院於九十三年一月七日院臺法字第○九三○○八○五五一
    號發布施行之「轉讓持有毒品加重其刑之數量標準」第二條第一款規定：「轉讓
    、持有毒品達一定數量者，加重其刑至二分之一，其標準如下：一、第一級毒品
    ：淨重五公克以上。」）。因此，修正前後毒品危害防制條例第八條第一項、第
    五項（就未遂部分，規定於修正前毒品危害防制條例第八條第四項）轉讓第一級
    毒品未遂之構成要件、法定刑度均相同，但修正後毒品危害防制條例就轉讓第一
    級毒品達五公克以上，依修正後毒品危害防制條例第八條第六項須加重其刑至二
    分之一。故比較新舊法結果，以修正前毒品危害防制條例第八條第一項、第四項
    規定，較有利於被告。是被告丁○○所為，係犯修正前毒品危害防制條例第八條
    第一項、第四項之轉讓第一級毒品未遂罪。其轉讓前後及欲供己施用而持有之第
    一級毒品海洛因，均為轉讓第一級毒品未遂之犯行所吸收，不另論罪。而被告著
    手於轉讓第一級毒品海洛因，而尚未交付之際，即為警查獲，爰依刑法第二十六
    條前段未遂犯之規定，減輕其刑。公訴人雖認被告所為係販賣第一級毒品海洛因
    未遂罪，惟販賣第一級毒品與本院認定轉讓第一級毒品之社會基本事實同一，爰
    依法變更起訴法條為修正前毒品危害防制條例第八條第一項、第四項之轉讓第一
    級毒品海洛因未遂罪。爰審酌被告犯罪動機、目的、手段、次數、轉讓毒品數量
    、價格，對社會治安危害程序，及其犯罪後態度等一切情狀，量處如主文所示之
    刑。扣案之第一級毒品海洛因五包及第二級毒品安非他命六包（公訴人起訴被告
    販賣第二級毒品安非他命部分，詳參理由貳），扣除鑑定過程中滅失部分外，驗
    餘淨重分別為三二．四九公克及二七．八九公克，分別有法務部調查局局九十年
    五月二十四日出具編號000000000號鑑定通知書及九十三年二月十一日
    調科壹字第○九三六二四一一七一○號檢驗通知書各一件在卷可稽，扣案重約半
    兩第一級毒品海洛因，係被告供犯本件轉讓第一級毒品海洛因未遂罪行之毒品，
    因被告轉讓第一級毒品海洛因未遂部分，已適用最有利於被告之修正前毒品危害
    防制條例第八條第四項、第一項論處，按從刑附屬於主刑原則，自不得就新舊法
    予割裂適用，而應一律適用修正前毒品危害防制條例第十八條第一項前項規定，
    宣告沒收銷燬；而剩餘扣案重約半兩之第一級毒品海洛因及第二級毒品安非他命
    ，與被告被訴本件轉讓第一級毒品未遂之犯行無涉，且被告已供明係供己施用而
    持有，然公訴人既於起訴書敘明應依法沒收銷燬（起訴書漏載銷燬），堪認公訴
    人已就前開毒品為沒收銷燬之聲請（詳參最高法院九十一年度臺非字第六七號判
    決），為求訴訟經濟，本院自得併予依刑法第二條第一項前段之規定，適用修正
    後毒品危害防制條例第十八條第一項前段規定宣告沒收銷燬之。另因扣案之第一
    級毒品海洛因（合計驗餘淨重為三二．四九公克），於鑑定時已混同為一袋，無
    從分離出何者供被告轉讓或施用，因此，併同於本件轉讓第一級毒品未遂罪行下
    ，宣告沒收並銷燬之。
四、不另為無罪諭知部分：
（一）、公訴意旨略以：被告丁○○意圖營利，基於概括犯意，於九十年四月間某日
        ，在臺北縣板橋市某地，以四至五萬元不等之價格，販賣第一級毒品海洛因
        與甲○○一次，因認被告涉犯毒品危害防制條例第四條第一項之販賣第一級
        毒品罪嫌云云。
（二）、得心證之理由：
    １、檢察官認被告涉有上揭販賣第一級毒品海洛因之犯行，無非係以證人甲○○
        之指證，及販賣毒品行重大，衡諸被告與甲○○之間，均非交情深厚之友人
        ，豈有甘冒遭查緝之風險，而為友人運送毒品，作為認定被告丁○○涉嫌販
        賣第一級毒品罪行之證據。
    ２、訊據被告堅詞有何販賣第一級毒品海洛因與甲○○之犯行，辯稱：渠都只是
        幫甲○○調貨，共調給甲○○兩次等語（詳參同前偵查卷第十頁九十年四月
        二十七日警詢筆錄）；嗣於檢察官訊問時改稱，之前那次幫甲○○買，但是
        沒有調成功（同前偵查卷第六九頁九十年四月二十七日訊問筆錄）；復翻稱
        ：之前那次是幫忙調，共調給甲○○兩次（詳同前偵查卷第一八四頁九十一
        年三月四日訊問筆錄）；直到本院審理時，又稱甲○○共有向渠調貨兩次，
        但是渠沒有貨。（本院九十三年十一月十日審理筆錄第十七頁）。是被告就
        其之前是否曾替甲○○購買或調取第一級毒品海洛因、其次數、是否完成交
        易等重要事項，前後說詞不一，足見其自白有瑕疵，無從據此為被告有罪之
        認定。
    ３、雖證人甲○○曾指證：伊前曾向被告調過半兩海洛因，約值四、五萬元（詳
        參同前偵查卷第一０九頁九十年六月十五日訊問筆錄、第一一八頁九十年六
        月十九日訊問筆錄）；嗣復翻稱：被警察抓的當天是第一次向被告調的，之
        前並無向被告買過或調過（詳參本院九十三年十一月十日審理筆錄第五頁）
        。惟此偵查中證言未經證人甲○○依法具結，無證據能力（詳參理由壹一（
        三）），不得作為不利於被告之證據。而證人甲○○於本院審理時具結證言
        ：伊於九十年四月二十六日下午三時左右電請被告幫伊調第一級毒品海洛因
        半兩，被告言明純為朋友幫忙，沒有賺錢，這是第一次請被告調毒品等語（
        詳參本院九十三年十一月十日審判筆錄）。是據證人甲○○審理時之證言，
        無從認定被告曾於九十年四月間（不包括前述有罪部分九十年四月二十六日
        轉讓第一級毒品海洛因未遂犯行）有何販賣第一級毒品海洛因之犯行。
    ４、綜上以觀，檢察官所提出之證據，尚不足認定被告確於九十年四月間（排除
        前揭起訴有罪之九十年四月二十六日轉讓第一級毒品海洛因部分）有販賣第
        一級毒品海洛因之犯行。惟檢察官認此部分，與前揭有罪部分（即前述經本
        院變更起訴法條為轉讓第一級毒品未遂部分），有連續犯之裁判上一罪關係
        ，故本院就此不另為無罪之諭知。
貳、無罪部分：
一、公訴意旨略以：被告丁○○於九十年四月二十六日，駕駛車號ＬＷ─八四五六號
    自用小客車，攜帶第二級毒品安非他命六小包（驗餘淨重二七．八九公克），欲
    販賣與甲○○，然於行經臺北縣樹林市○○街、中華路口時，遭警查獲而販賣未
    遂，因認被告涉犯販賣第二級毒品未遂罪嫌云云。
二、按犯罪事實應依證據認定之，無證據不得認定其犯罪事實；又不能證明被告犯罪
    者，應諭知無罪之判決；刑事訴訟法第一百五十四條第二項、第三百零一條第一
    項分別定有明文。又犯罪事實之認定，應憑真實之證據，倘證據是否真實尚欠明
    確，自難以擬制推測之方法，為其判斷之基礎；而認定犯罪事實之證據係指足以
    認定被告確有犯罪行為之積極證據而言，該項證據自須適合於被告犯罪事實之認
    定，始得採為斷罪資料，最高法院五十三年著有臺上字第六五六號、二十九年上
    字第三一０五號判例。且刑事訴訟上證明之資料，無論其為直接或間接證據，均
    須達於通常一般之人均不致有所懷疑，而得確信其為真實之程度，始得據為有罪
    之認定，若其關於被告是否犯罪之證明未能達此程度，而有合理懷疑之存在，致
    使無從形成有罪之確信，根據「罪證有疑，利於被告」之證據法則，即不得遽為
    不利被告之認定，亦有最高法院七十六年度臺上字第四九八六號判例可稽。其以
    情況證據（即間接證據）斷罪時，尤須基於該證據在直接關係上所可證明之他項
    情況事實，本乎推理作用足以確證被告有罪，方為合法，不得徒憑主觀上之推想
    ，將一般經驗上有利被告之其他合理情況逕予排除，此觀諸最高法院三十二年上
    字第六十七號判例意旨亦甚彰明。
三、經查：
（一）、公訴人雖以證人甲○○指證、扣案之第二級毒品安非他命，及被告與甲○○
        均非交情深厚之友人，豈有甘冒遭查緝之風險，而為友人運送毒品？作為認
        被告販賣第二級毒品安非他命之證據。
（二）、扣案之白色結晶物共六包，經本院送法務部調查局以化學呈色分析法及氣相
        層析質譜儀分析法檢驗結果，認均含第二級毒品安非他命成分，合計淨重二
        七．八九公克，空包裝袋重二．七七公克，有該局九十三年二月十一日調科
        壹字第○九三六二四一一七一○號檢驗通知書一件在卷可稽，堪認扣案之白
        色結晶物六包，為第二級毒品安非他命。
（三）、被告雖曾於警詢、檢察官訊問時供認為證人甲○○調取第二級毒品安非他命
        云云（詳參同前偵查卷第九頁九十年四月二十七日警詢筆錄、第六十八頁反
        面九十年四月二十七日訊問筆錄），但未曾坦承「販賣」第二級毒品安非他
        命與證人甲○○。且證人甲○○於本院審理時具結後證言：伊只向被告調第
        一級毒品海洛因，沒有要第二級毒品安非他命等語（詳參本院九十三年十一
        月十日審判筆錄），核與被告於本院審理時辯稱：扣案之第二級毒品安非他
        命係供己施用等語（詳參本院九十三年十一月十日審判筆錄）相符。況且，
        被告於九十年四月二十六日為警捕獲後，即因施用第二級毒品安非他命之行
        為，經臺灣板橋地方法院檢察署檢察官於九十一年二月二十五日以九十一年
        度聲觀字第三六二號聲請觀察勒戒，並經本院於同日以九十一年度毒聲字第
        六七三號裁定送觀察勒戒，有上揭聲請書及裁定書影本各一件在卷可考。並
        證被告所辯可採。公訴人援引於偵查中未經依法具結證人甲○○之證言，遽
        論被告販賣第二級毒品安非他命未遂罪，尚嫌速斷。此外，公訴人復未提出
        其他積極證據足認被告有何販賣第二級毒品安非他命未遂之罪行，既不能證
        明被告犯行，自應諭知被告無罪之判決。
（四）、又被告於九十年四月二十六日為警查獲時，持有第二級毒品安非他命六包（
        驗餘淨重為二七．八九公克）。然上揭安非他命，係為供己施用而持有，業
        據被告於本院行準備程序及審理時供認明確。而被告為警捕獲後，採集尿液
        確呈甲基安非他命陽性反應，有該局九十年九月五日九十陸一字第九○○五
        四號檢驗通知書一件附卷可參。被告復因於九十年四月二十六日回溯九十六
        小時以內某時，在不詳處所施用第二級毒品安非他命之犯行，經本院於九十
        一年二月二十五日以九十一年度毒聲字第六七三號裁定送觀察勒戒後，認有
        繼續施用毒品傾向，由臺灣板橋地方法院檢察署檢察官於九十一年三月十八
        日以九十一年度聲戒字第二六八號聲請強制戒治，由本院於九十一年三月二
        十一日以九十一年度毒聲字第九五六號裁定令其入戒治處所施以強制戒治一
        年，其間雖經本院以九十一年度毒聲字第二六六三號裁定停止戒治，惟於九
        十二年一月三十日即以九十二年度毒聲字第三四二號裁定撤銷停止戒治，九
        十二年八月十四日執行強制戒治完畢，由臺灣板橋地方法院檢察署於九十二
        年九月三十日以九十二年度戒毒偵字第三○四號為不起訴處分，有前揭裁定
        書與臺灣高等法院被告全國前案紀錄表附卷可參。因此，被告施用第二級毒
        品安非他命之犯行，既因強制戒治完畢由檢察官依法為不起訴處分，其為施
        用而持有第二級毒品安非他命之犯行，其持有之低度行為，既為其施用之高
        度行為吸收，自不得僅論以持有第二級毒品罪名。公訴人就此部分以被告販
        賣第二級毒品安非他命未遂罪名起訴，本院既認證據不足，已如前述，當依
        法為無罪判決，併此敘明。
據上論斷，應依刑事訴訟法第二百九十九條第一項前段、第三百條、第三百零一條第
一項，修正前毒品危害防制條例第八條第一項、第四項、修正前、後毒品危害防制條
例第十八條第一項前段，刑法第二條第一項前段、後段、第二十六條前段，判決如主
文。
本案經檢察官孫治平到庭執行職務
中      華       民       國    九十三   年    十一    月    二十四     日
                                臺灣板橋地方法院刑事第十五庭
                                          審判長法  官  高玉舜
                                                法  官  陳靜茹
                                                法  官  吳幸娥
右正本證明與原本無異
如不服本判決應於送達後十日內向本院提出上訴狀
　　　　　　　                                  書記官  田世杰
中　　　華　　　民　　　國　　九十三　　年　　十一　　月　　　二十五　　日
附錄本案論罪科刑法條全文：
修正前毒品危害防制條例第八條
轉讓第一級毒品者，處一年以上七年以下有期徒刑，得併科新臺幣一百萬元以下罰金
。
轉讓第二級毒品者，處六月以上五年以下有期徒刑，得併科新臺幣七十萬元以下罰金
。
轉讓第三級毒品者，處三年以下有期徒刑，得併科新臺幣三十萬元以下罰金。
前三項之未遂犯罰之。
